# 请教陈版主一项实务中遇到的一项关于收入确认的问题

提问人：zoosa 时间：2020-07-08 13:33:03
陈版主您好背景：A公司是一家医药研发企业，B公司是一家药企。A公司与B公司签订了一份许可协议，A公司将其知识产权以独占实施许可的方式授予B公司，B公司在此基础上研发用于疾病治疗的治疗性生物制品新药（除治治疗、疗、治疗相关产品外），技术资料交接后B公司负责项目的研究和开发，A公司除必要的释义、协助事项外不参与后续研发活动。根据协议约定，上述许可协议主要分为三个阶段。第一阶段--首付款阶段（技术资料交接阶段）：
A公司将相关知识产权技术资料全部交接给B公司，在交接完成后支付首付款 100 万；在技术资料交付和处理过程中，A公司在期限内向B公司提供相关许可产品和项目的所有技术资料，并协助B公司熟练掌握许可产品。B公司在完全接受（理解、掌握）资料后会给与A公司相关交接确认书，并支付首付款；第二阶段--里程碑付款阶段：根据B公司对技术自行研究开发后，项目如果进入临床试验I期、II期、III期、NDA批复等各个阶段后，B公司应根据上述节点分别支付给A公司 200 万、 300 万、 400 万、 500 万；第三阶段--许可付费：当B公司基于上述知识产权研发成功首个产品上市销售后，其年度净销售额小于等于，，AA公司有权收取相关销售额的2%2%、当首个产品净销售额大于小于，A公司有权收取相关销售额的3%。。。等。 就上述案例而言，上述许可协议第二、第三阶段能否实现存在较大不确定性，所以我认为应该就第一阶段（技术资料交接阶段）完成后就确认该阶段相应的 100 万收入，其收入确认时点为收到B公司的资料交接确认书记载的时点。第二阶段的收入，在达到合同中各个关键阶段后根据相应外部证据记载的时点作为相应收入确认的时点分别确认。第三阶段的收入根据实际双方确认一致的销售额情况来确认。
请问陈版主上述收入确认方式是否可行？ 另外，在上述案例基础上，如果B公司是由A公司及不相关的药企C公司共同设立的项目公司，A公司出资30%，C公司出资70%。其他条件不变，相关收入是否仍能确认，如能确认，相关确认方式与前述案例是否有所不同（假定整个交易的价格是公允的）。

回答人：chenyiwei
你的理解总体上合理。
在上述案例基础上，如果B公司是由A公司及不相关的药企C公司共同设立的项目公司，A公司出资30%，C公司出资70%。其他条件不变，则这种情况应参考投资方向联营企业出售资产的顺流交易进行会计处理。